# 评估增值伴生的递延所得税负债如何转回

提问人：soibook 时间：2023-04-12 10:46:35
非同一控制下的合并，被合并企业固定资产及无形资产评估增值部分计算了递延所得税负债，减少了资本公积，同时影响了商誉计算，现成了所谓的非核心商誉。那么请问后续这个递延所得税负债如何转回？按照固定资产折旧年限、无形资产摊销年限？摊销金额计入资本公积还是所得税费用？

回答人：chenyiwei
1、该项递延所得税负债随着对应的评估增值资产的折旧、摊销和成本结转而对应转回。转回时贷记“所得税费用——递延所得税费用”。
2、对于相关的非核心商誉需同步考虑其减值问题，请参考证监会会计部组织编写的《上市公司执行企业会计准则案例解析（ 2020 ）》中的“案例5-11：因收购时资产评估增值确认递延所得税负债产生的商誉及其减值问题”。

提问人：qdzhengyang 时间：2023-04-14 16:28:23
个人理解：增值税部分的递延在合并层面，初始确认时计入了资本公积，后期计提折旧、摊销期间，转回计入所得税费用。

回答人：chenyiwei
合并报表层面不会因被购买方可辨认资产评估增值而形成资本公积。